臺灣宜蘭地方法院交通事件裁定　　　　　96年度交聲字第18號
原處分機關　交通部公路總局臺北區監理所宜蘭監理站
異　議　人
即受處分人　甲○○
　　　　　　　　　　　宜蘭縣宜.
上列受處分人因違反道路交通管理處罰條例案件，對於交通部公
路總局臺北區監理所宜蘭監理站民國96年1月5日所為之宜監字第
裁43─C00000000號裁決聲明異議，本院裁定如下：
    主  文
異議駁回。
    理  由
一、原處分意旨略以：異議人即受處分人甲○○於民國95年11月
    25日15時25分許，駕駛車牌號碼826—GA號營業貨運曳引車
    ，在省道台二線94.3公里處，因裝載貨物滲漏（沿路排放污
    水），經台北縣政府警察局瑞芳分局員警以北縣警交字第C0
    0000000號製單舉發，交通部公路總局臺北區監理所宜蘭監
    理站（下稱宜蘭監理站）遂依道路交通管理處罰條例第30條
    第1項第2款、第63條第1項第2款規定，裁處受處分人罰鍰新
    臺幣3000元，並記違規點數2點。
二、異議意旨略以：95年11月25日15時25分許，異議人駕駛車牌
    號碼826—GA號營業貨運曳引車，載運砂子行經省道台二線9
    4.3公里處時，車斗後方所裝設之排水管是有將水分直接排
    放於地面，但是並沒有漏砂子，且排水管所排放的是乾淨的
    水，並不是污水。所以本件舉發及裁決均不合法，為此，聲
    明異議，請求撤銷原處分。
三、按汽車裝載時，有所載貨物滲漏、飛散之情形者，處汽車駕
    駛人新臺幣3000元以上9000元以下罰鍰，並記違規點數2點
    ，道路交通管理處罰條例第30條第1項第2款、第63條第1項
    第2款定有明文。經查：
（一）異議人業已坦承「伊於95年11月25日15時25分許，確實曾
      經駕駛車牌號碼826—GA號營業貨運曳引車，於行經省道
      台二線94.3公里處時，因載運砂子，由車斗後方排水管直
      接排流水至地面，遭警方以裝載貨物滲漏（沿路排放污水
      ）之理由攔停開單告發。」等情不諱（見本院卷第16 頁
      ），核與證人即舉發員警鄧景鴻於本院調查時所結證「本
      件舉發單是我開立的，95年11月25日15時25分，在台二線
      94.3公里，我在做定點的交通稽查，攔下826—GA曳引車
      後，發現該車有滲漏的情形，是後車斗排水管有滲漏水的
      情形，水量我認為是很大，水一直滴，我就請異議人下車
      ，告知車子有滲漏的情形，並依法舉發。」之情節相符（
      見本院卷第17頁），並有舉發違反道路交通管理事件通知
      單1件、舉發相片2張在卷可稽。依此，自堪認定異議人於
      95年11月25日15時25分許，駕駛車牌號碼826—GA號營業
      貨運曳引車載運砂子行經省道台二線94.3公里處時，有由
      車斗後方排水管將砂子所含水份直接排流水至地面之行為
      。
（二）次按道路交通管理處罰條例第30條第1項第2款所稱之「所
      載貨物滲漏、飛散之情形」，並非僅指所載貨物本身之滲
      漏、飛散，該項貨物所含之水分有滲漏、飛散之情形亦屬
      之，且所滲漏、飛散之水分亦不僅限於污水，此觀道路交
      通安全規則第77條第1項第1款「汽車裝置容易滲漏、飛散
      、氣味惡息之貨物，能防止其發洩者，應嚴密封固，裝置
      適當。」之規定即明。異議人駕駛826—GA號營業貨運曳
      引車載運砂子行駛於道路上時，自應注意嚴密封固，裝置
      適當，除須使用防水塑膠布覆蓋車斗，預防下雨砂子含水
      外，更須防止砂子所含水分直接排放於地面，以免破壞道
      路及危害其他用路人行車安全，若須使用排水管排除車斗
      內砂子所含水量，亦應使用集水槽或其他設備，將所欲排
      除之水量收集後，於合法之處所洩除排放，而不得於行駛
      途中任由水量自排水管四處滲漏飛散，以致影響其他用路
      人安全及損壞道路。從而，異議人於95年11月25日15時25
      分許，駕駛車牌號碼826—GA號營業貨運曳引車，在省道
      台二線94.3公里處，裝載砂子，使用水管將砂子所含水份
      直接排流路面之行為，自已違反前揭道路交通安全規則第
      77條第1項第1款規定，而屬道路交通管理處罰條例第30
      條第1項第2款所規範之裝載貨物滲漏之違規行為。異議人
      空言否認有裝載貨物滲漏之違規行為，辯稱「車斗後方所
      裝設之排水管是將乾淨的水排放於地面，並沒有漏砂子，
      所以本件舉發及裁決均不合法。」云云，顯然無據，自不
      足採。
四、綜上所述，原處分機關所為之本件裁決，核與前舉道路交通
    管理處罰條例第30條第1項第2款、第63條第1項第2款之規定
    相符，並無違法或不當之處，故異議人以首揭情詞，對於上
    開裁決提起異議，並無理由，應予駁回。
五、據上論斷，依道路交通案件處理辦法第19條，裁定如主文。
中　　華　　民　　國　　96　　年　　3　　月　　22　　日
                  交通法庭法　官  劉家祥
以上正本證明與原本無異。
如不服本裁定，應於裁定送達後5日內，向本院提出抗告狀。（
應附繕本）
                          書記官  邱淑秋
中　　華　　民　　國　　96　　年　　3 　　月　　26　　日
